臺灣桃園地方法院刑事判決　　　　　　　 96年度易字第501號
公　訴　人　台灣桃園地方法院檢察署檢察官
被　　　告　甲○○
　　　　　　　　　　（現另案在台灣台北監獄執行中）
指定辯護人　本院公設辯護人　陳瑞明
上列被告因恐嚇取財等案件，經檢察官提起公訴（95年度偵字第
16508 號），本院判決如下：
    主  文
甲○○共同連續意圖為自己不法之所有，以恐嚇使人將本人之物
交付，處有期徒刑壹年陸月，減為有期徒刑玖月。扣案如附表一
所示之物沒收。
    事  實
一、甲○○前曾於民國95年間因恐嚇案件，經台灣宜蘭地方法院
    以92年度易字第82號判決判處有期徒刑6 月確定；同年又因
    竊盜等案件，經台灣士林地方法院以95年度訴字第347 號判
    決就竊盜部分判處有期徒刑2 月、就偽證部分判處有期徒刑
    3 月；同年再因強盜案件，經台灣士林地方法院以95年度訴
    字第358 號判決判處有期徒刑3 年7 月確定；上開各罪經台
    灣宜蘭地方法院以95年度聲字第604 號裁定定應執行有期徒
    刑4 年4 月確定，於95年6 月27日入監執行，現仍在執行中
    （不構成累犯）。
二、甲○○之友人陳錦榮（另由台灣桃園地方法院檢察署通緝中
    ）於95年1 月23日上午9 時許，以清償房租為由，邀約陳錦
    榮之房東丙○○前往陳錦榮位於台北市○○○路114 巷19號
    住處，丙○○於同日12時許抵達該處後，甲○○、陳錦榮及
    某姓名年籍不詳綽號「小G 」之成年男子（下稱「小G 」）
    即在上址與丙○○一同用餐飲酒，其後復前往至KTV 唱歌，
    嗣於同日下午5 時許，返回上址，甲○○、陳錦榮、「小G
    」即在上址與丙○○共同打牌，丙○○因認僅係單純玩牌消
    遣而應允，甲○○、陳錦榮、「小G 」竟基於恐嚇取財之概
    括犯意聯絡及傷害、剝奪之行動自由之犯意聯絡，甲○○、
    陳錦榮、「小G 」各以未扣案之板凳椅腳，及徒手毆打丙○○，致丙○○受有頭部外傷合併頭皮撕裂傷（各3 公分，3
    公分）、臉之開放性傷口（下巴3 公分，左眉弓3 公分）、
    雙側眼眶瘀傷合併雙眼結膜下出血、左臉頰挫傷（4 ×2 公
    分）、雙側耳後嚴重瘀傷等傷害，並以此法剝奪丙○○之行
    動自由，其後甲○○即向丙○○稱其打牌輸錢，陳錦榮即取
    出自備原均為空白之扣案如附表一、二所示之本票4 張，甲○○、陳錦榮即強拉丙○○之左手拇指按捺指印及右手要丙○○簽發上開4 紙本票，甲○○、陳錦榮並恫稱：「不寫的
    話等一下要打死你」，使丙○○擔憂自身安危而心生畏懼，
    而迫使丙○○簽立上開本票4 張，並於同日晚間7 時許，要
    求丙○○撥打電話予其母乙○○○，由陳錦榮接聽電話向其
    母乙○○○恐嚇稱：丙○○因欠賭債，要匯款來解決，如不
    匯款償還，就要將丙○○打死云云，期間甲○○、「小G 」
    仍接續毆打丙○○，使其母乙○○○心生畏懼，乃通知丙○○之胞弟陳俊秀並告知上情且對方要求需給付新台幣（下同
    ）5 萬元，經陳俊秀與陳錦榮電話聯繫，陳錦榮即向其恫稱
    ：必須先匯款3 萬元，丙○○才會安全云云，陳俊秀即於同
    日晚間8 時許，在台中縣龍井鄉○○村○○路49巷某「統一
    超商」，以店內自動提款機匯款3 萬元至陳錦榮指定帳號00
    0000000000號帳戶，並於同日晚間11時30分許，陳俊秀即攜
    帶現金2 萬元至約定地點即台北火車站前，陳錦榮另指示甲○○攜帶如附表二所示本票2 紙並帶同丙○○至台北火車站
    前，陳俊秀即將2 萬元交給甲○○後，甲○○並將如附表二
    所示本票2 紙交付陳俊秀，丙○○方才獲釋，丙○○恢復其
    行動自由，而丙○○合計遭剝奪行動自由約6 時又30分。嗣
    於95年2 月3 日晚間7 時40分許，甲○○復受陳錦榮指示持
    如附表一所示本票2 紙，前往台中縣龍井鄉○○村○○路49
    之1 號丙○○住處催索款項時，經陳俊秀報警，警方據報前
    往上址當場查獲，並扣得如附表編號一所示本票2 紙，陳俊
    秀於95年2 月4 日警詢時並提出如附表二所示本票2 紙供警
    扣案。
三、案經台中縣政府警察局烏日分局報請台灣台中地方法院檢察
    署檢察官呈請台灣高等法院檢察署檢察長令轉台灣桃園地方
    法院檢察署檢察官偵查起訴。
    理  由
甲、證據能力部分：
一、查證人丙○○、陳俊秀於警詢時所為之陳述，為審判外之陳
    述，經核不符合刑事訴訟法第159 條之2 、第159 條之3 、
    第159 條之5 等規定，應無證據能力。
二、證人陳俊秀、乙○○○於檢察官訊問時及證人丙○○於95年
    8 月21日檢察官訊問時所為之證述，查無顯不可信之情況，
    依刑事訴訟法第159 條之1 第2 項規定，得為證據，復經具
    結以擔保其證詞之真實性及憑信性，而本院審理時並已傳喚
    證人丙○○到庭詰問，另被告甲○○於本院準備程序及本院
    審理時均表示對證人陳俊秀、乙○○○於檢察官訊問時之證
    述沒有意見，是被告甲○○之對質詰問權已獲得保障，是上
    開證人於檢察官訊問時所為之證述，自具有證據能力。
三、依92年2 月6 日增訂公布，於同年9 月1 日施行之刑事訴訟
    法第158 條之3 規定，證人、鑑定人依法應具結而未具結者
    ，其證言或鑑定意見不得作為證據。而告訴人之指訴雖係以
    使被告受刑事訴追為目的，但非本法第3 條所稱之「當事人
    」，乃當事人以外之第三人，除依同法第271 條之1 規定到
    庭單純陳述意見時，毋庸具結外，如就與待證事實有重要關
    係之親身知覺、體驗事實陳述時，即居於證人之地位，依上
    開增訂公布之規定，自應依同法第186 條第1 項規定命其具
    結，使告訴人知悉其有據實陳述之義務，以擔保其證言之真
    真實，該供述證據始具證據能力（最高法院著有94年度台上
    字第1792號判決意旨參照）。查本件告訴人丙○○於95年6
    月5 日檢察官訊問時所為之陳述，檢察官疏未命其具結，是
    其陳述自無證據能力。
乙、認定事實之理由及依據：
一、訊據被告甲○○固坦承於95年1 月23日有毆打被害人丙○○
    ，且共犯陳錦榮有撥打電話與被害人丙○○家人聯絡要求對
    方給付款項，其後受陳錦榮所託帶同被害人丙○○至台北火
    車站前向證人陳俊秀拿取現金2 萬元，並將如附表二所示本
    票2 紙交付證人陳俊秀，嗣於95年2 月3 日晚間7 時40分許
    為警查獲之事實，惟矢口否認有何剝奪他人行動自由、恐嚇
    取財犯行，辯稱：為何叫丙○○簽發本票，伊不清楚，丙○○簽發本票時，伊不在場，伊是在不知情下去幫陳錦榮向被
    害人家人拿錢云云。經查：
（一）甲○○、陳錦榮、「小G 」確於95年1 月23日下午5 時許
      在台北市○○○路114 巷19號以板凳椅腳及徒手毆打丙○○，業據證人丙○○於95年8 月21日檢察官訊問時及本院
      審理時證述明確，且為被告甲○○所是認。又證人丙○○
      遭毆打後確受有頭部外傷合併頭皮撕裂傷（各3 公分，3
      公分）、臉之開放性傷口（下巴3 公分，左眉弓3 公分）
      、雙側眼眶瘀傷合併雙眼結膜下出血、左臉頰挫傷（4 ×
      2 公分）、雙側耳後嚴重瘀傷等傷害，有行政院國軍退除
      役官兵輔導委員會台中榮民總醫院診斷證明書1 紙附卷可
      稽（見台中縣政府警察局烏日分局刑案偵查卷宗第27頁）
      ；另證人丙○○於95年1 月23日確有簽發如附表一、二所
      示之本票4 紙，有卷附上開本票影本4 紙（見台中縣政府
      警察局烏日分局刑案偵查卷宗第31、32頁）及扣案如附表
      一、二所示本票4 紙可稽，此部分之事實自可認定。
（二）共犯陳錦榮於95年1 月23日晚間7 時許，在電話中向丙○○之母乙○○○恐嚇稱：丙○○因欠賭債，要匯款來解決
      ，如不匯款償還，就要將丙○○打死云云，乃告知丙○○
      之胞弟陳俊秀上情，經陳俊秀與陳錦榮電話聯繫，陳錦榮
      即向其恫稱：必須先匯款3 萬元，丙○○才會安全云云，
      陳俊秀即於同日晚間8 時許，在台中縣龍井鄉○○村○○
      路49巷某「統一超商」，以店內自動提款機匯款3 萬元至
      共犯陳錦榮指定帳號000000000000號帳戶，並於同日晚間
      11 時30 分許，證人陳俊秀即攜帶現金2 萬元至約定地點
      即台北火車站前，共犯陳錦榮另指示被告甲○○攜帶如附
      表二示本票2 紙並帶同證人丙○○至台北火車站前，證人
      陳俊秀即將2 萬元交給被告甲○○後，被告甲○○並將如
      附表二所示本票2 紙交付證人陳俊秀等情，業據證人陳俊
      秀、乙○○○於檢察官訊問時證述明確，復有台中縣龍井
      鄉農會陳俊秀帳號00000000000000號帳戶95年1 月23日往
      來明細表1 份及該存摺內頁影本各1 份可稽（見台灣台中
      地方法院檢察署95年度偵字第3808號偵查卷第48至52頁）
      。
（三）扣案如附表一、二所示之本票4 張，係被告甲○○、共犯
      陳錦榮即強拉證人丙○○之左手拇指按捺指印及右手要證
      人丙○○簽發，被告甲○○及共犯陳錦榮並向證人丙○○
      恫稱：「不寫的話等一下要打死你」云云，業據證人丙○○於95年8 月21日檢察官訊問時及本院審理時證述明確（
      見台灣桃園地方法院檢察署95年度偵字第16508 號偵查卷
      第15頁、本院96年8 月9 日審判筆錄第5 頁）。
（四）至被告甲○○雖以前詞置辯，惟查：
    1.就被告甲○○所辯不知證人丙○○簽發上開本票之原因乙
      節，被告甲○○或稱：是丙○○要跟伊借錢方簽發該本票
      ，簽本票時伊有在場云云；或稱：在伊住處玩牌，當時因
      丙○○身上沒錢，要借錢玩牌，然後就跟「小G 」借錢並
      開立4 張金額總共20萬元的本票云云（見台中縣政府警察
      局烏日分局刑案偵查卷宗第7 、8 頁）；或稱：伊等在賭
      博時丙○○欠下的，在95年1 月23日晚上9 時在伊住處賭
      錢，丙○○簽下本票以還錢云云（見台灣台中地方法院檢
      察署95年度偵字第3808號偵查卷第16頁）；或稱：伊住處
      家有好幾個人在賭博，丙○○看到就想要賭，就叫伊等借
      其錢，怕丙○○不還，所以就丙○○先簽立本票，剛開始
      先借丙○○5 萬元，是伊另外1 個朋友借的，後來其簽5
      萬元的本票，丙○○輸了之後，又要借，伊朋友說就跟丙○○說還要借的話要押證件，後來丙○○總共借了4 次，
      所以才會簽了4 張云云（見台灣桃園地方法院檢察署95年
      度偵字第16508 號偵查卷第10頁）；於本院準備程序時辯
      稱：當天在台北市北投區○○○路的租屋處簽完本票伊等
      就將現金20萬元交給丙○○，那20萬元現金是「小G 」的
      云云（見本院96年5 月25日準備程序筆錄第2 、3 頁）；
      復於本院審理時改稱：玩牌的人有陳錦榮、「小G 」，伊
      並沒有下去玩，伊也不太清楚簽本票金額，當時簽本票的
      時候，伊不在現場云云（見本院96年8 月9 日審判筆錄第
      10至12頁）。則被告甲○○就所辯本件簽發本票之原因、
      借錢對象、方式，前後所述全然不同，甚至於本院審理時
      ，復否認簽發本票時有在場，被告甲○○就其親身經歷之
      事項，前後所辯不一，顯非可採。
    2.就被告甲○○所辯：伊是在不知情下去幫共犯陳錦榮向被
      害人家人拿錢云云，被告甲○○於本院審理時始終供承共
      犯陳錦榮確有在電話中與證人丙○○家人聯繫之事實，且
      於本院準備程序時更明確供稱：陳錦榮在電話裡頭跟丙○○之母說，如果不匯錢過來就要把丙○○打死，那時伊都
      坐在旁邊，伊是親耳聽到對話等語（見本院96年5 月25日
      準備程序筆錄第3 頁），查被告甲○○既知悉共犯陳錦榮
      與證人丙○○家人之電話通話內容，則被告甲○○就共犯
      陳錦榮指示其於95年1 月23日晚間11時30分許攜帶如附表
      二示本票2 紙並帶同丙○○至台北火車站前及於95年2 月
      3 日晚間7 時40分許，攜帶如附表一所示本票2 紙前往證
      人丙○○住處之目的，自應知之甚詳，其空言辯稱不知情
      ，顯非可採。
    3.證人丙○○遭毆打後受有頭部外傷合併頭皮撕裂傷（各3
      公分，3 公分）、臉之開放性傷口（下巴3 公分，左眉弓
      3 公分）、雙側眼眶瘀傷合併雙眼結膜下出血、左臉頰挫
      傷（4 ×2 公分）、雙側耳後嚴重瘀傷等傷害，而依卷附
      行政院國軍退除役官兵輔導委員會台中榮民總醫院診斷證
      明書所載，證人丙○○係於95年1 月24日1 時55分許至該
      醫院急診，經傷口縫合17針，至95年1 月25日下午3 時50
      分許方出院，傷勢非輕，而證人丙○○既於95年1 月23日
      下午5 時許即遭毆打，竟於95年1 月24日1 時55分許方至
      醫院急診，顯見其行動自由遭限制，否則斷無拖延至與家
      人陳俊秀會合後，方至醫院急診就診之理？
    4.綜上，被告甲○○上開所辯，顯係卸責之詞，不足採信。
（五）本件事證明確，被告犯行堪予認定，應依法論科。
四、新舊法之適用：
（一）刑法及刑法施行法部分條文業經修正公布，並均於95年7
      月1 日施行。按修正後刑法第2 條第1 項之規定：「行為
      後法律有變更者，適用行為時之法律。但行為後之法律有
      利於行為人者，適用最有利於行為人之法律」，係規範行
      為後法律變更所生新舊法比較適用之準據法，於新法施行
      後，應適用新法第2 條第1 項之規定，為「從舊從輕」之
      比較；比較時應就罪刑有關之共犯、未遂犯、想像競合犯
      、牽連犯、連續犯、結合犯，以及累犯加重、自首減輕暨
      其他法定加減原因（如身分加減）與加減例等一切情形，
      綜其全部罪刑之結果而為比較（最高法院95年度第8 次刑
      事庭會議決議參照）。而95年7 月1 日修正公布施行之刑
      法第2 條第1 項規定，行為後法律有變更者，適用行為時
      之法律。但行為後之法律有利於行為人者，適用最有利於
      行為人之法律，係採從舊從輕之原則。而所謂「法律有變
      更」，係指足以影響行為之可罰性範圍及其法律效果之法
      律修正而言，易科罰金之折算標準、易服勞役之折算標準
      及期限涉及裁量權之行使，係屬科刑規範事項，其折算標
      準於裁判時並應於主文內諭知，與一般純屬執行之程序有
      別，是如新舊法對易科罰金之折算標準、易服勞役之折算
      標準及期限各有不同時，自應依上開規定，比較適用最有
      利於行為人之法律。而比較時應就罪刑有關之共犯、未遂
      犯、連續犯、牽連犯、結合犯、以及累犯加重、自首減輕
      、暨其他法定加減原因、與加減例等一切情形，綜其全部
      之結果，而為比較，再適用有利於行為人之法律處斷，且
      應就罪刑有關之一切情形，比較其全部之結果，而為整個
      之適用，不能割裂而分別適用有利益之條文，最高法院24
      年上字第4634號、27年上字第2615號判例固足參照，但此
      之所謂不能割裂適用，係指與罪刑有關之本刑而言，不包
      括易刑處分，事關刑罰執行之易刑處分仍應分別適用最有
      利於行為人之法律。易言之，倘所處之主刑同時有徒刑、
      拘役易科罰金、罰金易服勞役之情形時，關於易科罰金、
      易服勞役部分應分別為新舊法有利不利之比較（最高法院
      96年度台非字第58號判決意旨參照）。又現行刑法第2 條
      第1 項明文規定：「行為後法律有變更者，適用行為時之
      法律。但行為後之法律有利於行為人者，適用最有利於行
      為人之法律。」惟此「法律變更」與法律修正之概念有別
      ；所謂法律變更應係指因法律修正而「刑罰」有實質之更
      異而言（如修正後新舊法法定本刑輕重變更），始有依上
      開規定為準據法而比較適用新法或舊法之問題（最高法院
      96年度台上字第1601號判決意旨參照）。惟刑法條文雖經
      修正，但若僅屬單純之文字修飾，或將實務見解或法理明
      文化，而不涉及刑罰之輕重、構成要件之變更，或其他有
      利、不利於行為人之情形者，即無庸依刑法第2 條第1 項
      之規定比較新舊法，而應依一般法律適用原則，適用「裁
      判時法」處斷（最高法院95年度第21次刑事庭會議決議、
      96年度台上字第941 號判決意旨參照）。
（二）被告行為後，關於刑法第277 條第1 項、第302 條第1 項
      、第346 條第1 項之罪，其法定罰金刑最低度部分，由修
      正前刑法第33條第5 款規定為銀元1 元以上，依罰金罰鍰
      提高標準條例第1 條前段提高為10倍（提高後折算為新台
      幣30元），修正後刑法第33條第5 款則修正為新台幣1 千
      元以上，以百元計算。經比較前述新、舊法結果，修正後
      規定並未較有利於行為人，則應依修正後刑法第2 條第1
      項前段規定，適用行為時（即修正前）之法律。
（三）被告行為後，刑法第55條牽連犯及刑法第56條連續犯之規
      定業已刪除，此刪除雖非犯罪構成要件之變更，但顯已影
      響行為人刑罰之法律效果，自屬法律有變更。經比較前述
      新、舊法結果，修正後規定並未較有利於行為人，則應依
      修正後刑法第2 條第1 項前段規定，適用行為時（即修正
      前）之法律。
（四）刑法第277 條第1 項、第302 條第1 項、第346 條第1 項
      之罪，其法定拘役刑最高度部分（即刑法第33條第4 款）
      ，對被告無有利、不利情形，應適用裁判時（即修正後）
      之法律。
（五）被告行為後，刑法第28條共同正犯之規定雖有修正，修正
      前刑法第28條規定：「2 人以上共同實施犯罪之行為者，
      皆為正犯」，修正後改為「2 人以上共同實行犯罪之行為
      者，皆為正犯」，不論依修正前後刑法第28條之規定，被
      告之行為均構成正犯，就此而言並無有利或不利之情形，
      自應適用裁判時（即修正後）之法律（最高法院96年度台
      上字第1415號判決同此見解）。
（六）另刑法施行法第1 條之1 施行後，罰金刑貨幣單位雖有「
      銀元」、「新台幣」之差異，惟適用結果之罰金額度則無
      二致，就罰金法定刑提高之「刑罰權規範內容」並無利或
      不利變更，自不生新舊法之比較問題，應適用具特別法及
      準據法之刑法施行法第1 條之1 規定（台灣高等法院暨所
      屬法院95年度法律座談會刑事類提案第16號參照）。
（七）至於沒收之規定，刑法第38條第2 項、第3 項，係將「犯
      人」修正為「犯罪行為人」，僅為純文字修正，無新舊法
      比較適用之問題，亦應依一般法律適用原則，適用裁判時
      法。
五、論罪科刑：
（一）按本票為設權證券，其權利之發生必須作成證券；本票亦
      屬有價證券，其權利之行使或處分必須占有該證券。是本
      票權利之發生、行使及處分既與證券之作成或占有具有不
      可分離之關係，自亦具有「物」之性質，而得為竊盜罪（
      刑法第320 條第1 項）、詐欺取財罪（刑法第339 條第1
      項）、強盜取財罪（刑法第328 條第1 項）或恐嚇取財罪
      （刑法346 條第1 項）等犯罪之客體，非僅單純之權利或
      財產上之利益（最高法院89年度台上字第3724號判決意旨
      參照）。又本票為有體物，並為有價證券，有經濟價值，
      以恐嚇方法使被害人簽發交付本票，即屬恐嚇取財既遂（
      最高法院86年度台上字第2056號判決意旨參照）。核被告
      甲○○所為，係犯刑法第277 條第1 項之普通傷害罪、同
      法第302 條第1 項之以強暴方法剝奪人之行動自由罪及同
      法第346 條第1 項恐嚇取財罪。至公訴人認被告另犯刑法
      第304 條強制罪云云，按刑法第302 條之妨害自由罪，係
      妨害他人自由之概括規定，如以使人行無義務之事，或妨
      害人行使權利為目的，而其強暴、脅迫復已達剝奪人行動
      自由之程度，即祇成立刑法第302 條第1 項之罪，毋庸依
      同法第304 條第1 項論處（最高法院29年上字第3757號判
      例意旨可資參照），是公訴人此部分認定，尚有誤會。又
      公訴人於本院審理時更正起訴法條為刑法第330 條加重強
      盜罪云云（見本院96年8 月9 日審判筆錄第13頁），惟按
      「刑法第346 條之恐嚇取財罪之恐嚇行為，係指以將來惡
      害之通知恫嚇他人而言，受恐嚇人尚有自由意志，不過因
      此而懷有恐懼之心，故與強盜罪以目前之危害脅迫他人，
      致喪失自由意志不能抗拒者不同。」最高法院67年台上字
      第542 號判例意旨參照。本件被告甲○○、共犯陳錦榮即
      強拉被害人丙○○之左手拇指按捺指印及右手要被害人丙○○簽發扣案之4 紙本票，被告甲○○及共犯陳錦榮並恫
      稱：「不寫的話等一下要打死你」，顯係以將來惡害恫嚇
      被害人丙○○，而迫使丙○○簽立扣案本票4 張（至被告
      等毆打被害人丙○○，乃以強暴之方法剝奪人之行動自由
      之手段）；而共犯陳錦榮在電話向丙○○之母乙○○○恐
      嚇稱：丙○○因欠賭債，要匯款來解決，如不匯款償還，
      就要將丙○○打死云云，顯亦以將來惡害恫嚇被害人丙○○之母，顯與強盜罪以目前之危害脅迫他人，致喪失自由
      意志不能抗拒者不同，是公訴人此部分認定，亦尚有未洽
      ，惟社會基本事實同一，起訴法條應予變更。被告甲○○
      、共犯陳錦榮、「小G 」就上開犯行，有犯意聯絡、行為
      分擔，均為共同正犯。又被告等先後2 次恐嚇取財犯行，
      時間緊接，構成要件相同，顯係基於概括犯意為之，應依
      修正前刑法第56條之規定，論以連續犯，並加重其刑。又
      按以強暴之方法剝奪人之行動自由時，若無傷害之故意，
      而於實施強暴行為之過程中，致被害人受有傷害，乃實施
      強暴之當然結果，固不另論傷害罪。惟妨害自由罪，並非
      以傷人為當然之手段，若行為人另具有傷害故意，且發生
      傷害結果，自應成立傷害罪名，如經合法告訴，即應負傷
      害罪責，而與妨害自由罪有方法結果之牽連關係，按（修
      正前）刑法第55條之規定從一重處斷（最高法院94年度台
      上字第4781號判決意旨參照）。本件被告甲○○、共犯陳
      錦榮、「小G 」另基於傷害故意，共同毆打告訴人丙○○
      致其受有傷害，自應另負傷害罪責。被告等所犯上開普通
      傷害罪、以強暴方法剝奪人之行動自由罪及恐嚇取財罪3
      罪間，有方法結果之牽連關係，應依修正前刑法第55條牽
      連犯之規定，從一較重以恐嚇取財罪處斷。
（二）爰審酌被告無視他人的人身自由與人性尊嚴，以強暴手段
      剝奪告訴人行動自由，對於告訴人造成傷害，並以恐嚇方
      式取得財物，嚴重危害社會治安，另審酌被告犯後態度及
      素行等一切情狀，量處如主文所示之刑。又按中華民國96
      年罪犯減刑條例業於96年7 月16日施行，查本件被告上開
      犯行係在96年4 月24日前，爰依中華民國96年罪犯減刑條
      例第2 條第1 項第3 款，減其刑期2 分之1。
（三）扣案如附表一所示之物，係共犯陳錦榮所有供本件犯罪所
      用，應依修正後刑法第38條第1 項第2 款之規定宣告沒收
      。至扣案如附表二所示之物，係被告甲○○取款後交還與
      證人陳俊秀，其後方由證人陳俊秀提交警方扣案，已非被
      告甲○○或其共犯所有，爰不宣告沒收。另被告甲○○及
      共犯持以毆打告訴人丙○○之板凳椅腳，並未扣案，且被
      告甲○○於本院審理時已陳明：板凳係租屋處房東所附等
      語，既非被告甲○○或其共犯所有，亦不宣告沒收。
據上論斷，應依刑事訴訟法第299 條第1 項前段、第300 條、修
正前刑法55條、第56條、刑法第2 條第1 項、第28條、第277 條
第1 項、第302 條第1 項、第346 條第1 項、第38條第1 項第2
款，刑法施行法第1 條之1 第1 項、第2 項前段，中華民國96年
罪犯減刑條例第2 條第1 項第3 款、第7 條，判決如主文。
本案經檢察官嵇珮晶到庭執行職務。
中　　華　　民　　國　　96　　年　　8 　　月　　23　　日
                  刑事第一庭審判長法　官　曾淑華
                                  法  官  王耀興
                                  法  官  鄭吉雄
以上正本證明與原本無異。
如不服本判決，應於判決送達後10日內向本院提出上訴狀（應附
繕本），其未敘述上訴理由者，應於上訴期間屆滿後20日內補提
理由書狀於本院，上訴於臺灣高等法院。
　　　　　　　　　　　　　　　    書記官　劉宗源
中　　華　　民　　國　　96　　年　　8 　　月　　30　　日
附表一：
┌───┬──────────────┬──┬────┐
│編  號│  扣    案     物     品    │數量│備    註│
├───┼──────────────┼──┼────┤
│  1   │本票（發票人：丙○○、發票日│1 張│被告林嘉│
│      │：95年1 月23日、面額5 萬元、│    │豪遭查獲│
│      │票號：0000000）             │    │時為警扣│
│      │                            │    │案      │
├───┼──────────────┼──┼────┤
│  2   │本票（發票人：丙○○、發票日│1 張│同    上│
│      │：95年1 月23日、面額5 萬元、│    │        │
│      │票號：0000000）             │    │        │
└───┴──────────────┴──┴────┘
附表二：
┌───┬──────────────┬──┬────┐
│編  號│  扣    案     物     品    │數量│備    註│
├───┼──────────────┼──┼────┤
│  1   │本票（發票人：丙○○、發票日│1 張│證人陳俊│
│      │：95年1 月23日、面額5 萬元、│    │秀向警方│
│      │票號：214977）              │    │提出    │
├───┼──────────────┼──┼────┤
│  2   │本票（發票人：丙○○、發票日│1 張│同    上│
│      │：95年1 月23日、面額5 萬元、│    │        │
│      │票號：214976）              │    │        │
└───┴──────────────┴──┴────┘
中華民國刑法第302條
（剝奪他人行動自由罪）
私行拘禁或以其他非法方法，剝奪人之行動自由者，處 5 年以下
有期徒刑、拘役或 3 百元以下罰金。
因而致人於死者，處無期徒刑或 7 年以上有期徒刑，致重傷者，
處 3 年以上 10 年以下有期徒刑。
第 1 項之未遂犯罰之。
中華民國刑法第346條
（單純恐嚇罪）
意圖為自己或第三人不法之所有，以恐嚇使人將本人或第三人之
物交付者，處6 月以上5 年以下有期徒刑，得併科1 千元以下罰
金。
以前項方法得財產上不法之利益，或使第三人得之者，亦同。
前二項之未遂犯罰之。
